臺灣高等法院民事裁定　　　　　　　　 94年度上易字第282號
上　訴　人　乙○○
訴訟代理人　曾大中律師
被 上訴 人　遠傳電信股份有限公司
法定代理人　徐旭東
上列當事人間侵權行為損害賠償事件，上訴人對被上訴人提起追
加之訴，本院裁定如下：
    主  文
追加之訴駁回。
追加之訴訴訟費用由上訴人負擔。
    理  由
一、按在第二審為訴之變更或追加，非經他造同意，或有民事訴
    訟法第255條第1項第2款至第6款情形，不得為之，同法第44
    6條第1項定有明文。且債權人起訴請求數債務人連帶給付，
    其訴訟標的法律關係對於共同訴訟之各人，非定屬必須合一
    確定，尚無民事訴訟法第56條規定之當然適用，必共同被告
    之一人提出非基於其個人關係之抗辯，而經法院認為有理由
    者為限，始得適用該條之規定（最高法院41年台抗字第10號
    判例參照）。而民法第273條第1項規定：「連帶債務之債權
    人，得對於債務人中之一人或數人或全體，同時或先後請求
    全部或一部之給付」，原告本無庸對各連帶債務人同時為相
    同給付之請求，則原告對共同被告（連帶債務人）中一人之
    行為，即無適用上開民事訴訟法之規定，使其效力及於全體
    連帶債務人。
二、本件上訴人於原審起訴時，係以被上訴人甲○○應與追加被
    上訴人遠傳電信股份有限公司（下稱遠傳公司）負連帶賠償
    責任而為連帶給付之請求。經原審審理後，以甲○○受僱於
    遠傳公司，於執行職務駕駛自用小客車時，因疏未注意，碰
    撞後載上訴人之由王亮盛駕駛機車，致上訴人受有損害，乃
    依民法第184條第1項前段及第188條第1項前段等規定，准許
    上訴人關於醫療費用新台幣（下同）97,778元、右小腿皮膚
    重整手術醫療費用15萬元、看護費用60,800元、車資3,79 0
    元、輪椅輔助器材5,517元、律師費 60,000元、精神慰撫金
    500,000元，合計877,885元等部分所請，並依上訴人使用人
    王亮盛應負擔3/10之過失比例計算扣除後，判命甲○○與遠
    傳公司連帶給付上訴人其中614,520元本息，就其餘1,385,4
    80元本息部分之請求，認定於法無據而不應准許。上訴人僅
    對甲○○提起一部上訴，對於遠傳公司敗訴之連帶給付1,38
    5,480 元本息部分，未於上訴法定期間內聲明不服，揆諸前
    揭說明，其對甲○○之上訴，效力尚不及於連帶債務人遠傳
    公司，即其對遠傳公司敗訴部分，已經確定。
三、茲上訴人猶追加已經判決確定之遠傳公司為被上訴人，核與
    第二審得追加之情形殊有未合，且為上訴人所不同意，其追
    加之訴自屬不應准許。
四、爰裁定如主文。
中　　華　　民　　國　　94　　年　　7 　　月　　22  　日
                  民事第十七庭 審判長法  官  沈方維
                                     法  官  湯美玉
                                     法  官  王淇梓
正本係照原本作成。
不得抗告。
中　　華　　民　　國　　94　　年　　7 　　月　　25　　日
　　　　　　　　　　　　　           書記官  吳碧玲
